【裁判字號】    97,上訴,2192
【裁判日期】    970703
【裁判案由】    違反槍砲彈藥刀械管制條例
【裁判全文】
臺灣高等法院刑事判決                97年度上訴字第2192號
上  訴  人
即  被  告  甲○○
選任辯護人  曾俊龍  律師
上列上訴人因違反槍砲彈藥刀械管制條例案件，不服臺灣新竹地
方法院96年度訴字第890號，中華民國97年3月26日第一審判決（
起訴案號：臺灣新竹地方法院檢察署96年度偵字第3732號），提
起上訴，本院判決如下：
    主  文
上訴駁回。
    事  實
一、甲○○明知可發射子彈具有殺傷力之改造手槍、子彈為槍砲
    彈藥刀械管制條例所管制之物品，非經主管機關許可，不得
    持有，竟基於非法持有具殺傷力改造手槍、子彈之犯意，於
    民國96年5、6月間之某日，在新竹市東門圓環附近，向綽號
    「阿龍」之年籍不詳成年男子以新臺幣2 萬元（起訴書誤載
    為2000元）購買具有殺傷力之仿FN廠1910型半自動手槍製造
    之換裝土造金屬槍管而成之改造手槍1支（槍枝管制編號為0
    000000000號）及金屬彈殼組合直徑7.9mm金屬彈頭而成之具
    有殺傷力改造子彈1顆，並未經許可而持有之。嗣於96年7月
    29日下午4 時15分許，為警在新竹市○○街56號前，甲○○
    所停放之車號1971-HJ 自用小客車內查獲，並扣得上開改造
    手槍1支及改造子彈1顆（業經試射）。旋於同日下午4 時45
    分許，在甲○○位於新竹市○○街53號5 樓居所內，查扣行
    動電話1 具、不具殺傷力之空氣槍1枝、火藥1瓶、底火84顆
    、砂輪機1臺、研磨工具1組、子彈半成品（起訴書記載為彈
    殼）2 顆、小型砂輪機1組、彈簧3條、耐熱膠1瓶、針車油1
    瓶、手槍握把塑膠護片2片、電子式游標卡尺1支、小型倍力
    剪1支、螺絲起子2支、工具箱1箱、斧頭1把等物。
二、案經新竹市警察局第一分局報請臺灣苗栗地方法院檢察署檢
    察官呈請臺灣高等法院檢察署檢察長令轉臺灣新竹地方法院
    檢察署檢察官偵查起訴。
    理  由
一、訊據被告甲○○對於事實欄所載時地，未經許可而持有可發
    射子彈之具有殺傷力改造手槍1 枝、具有殺傷力之改造子彈
    1 顆之事實，迭於警詢、偵訊及原審準備程序、原審、本院
    審理中均自白認罪，並有搜索同意書、新竹市警察局第一分
    局搜索扣押筆錄、扣押物品目錄表各2 份及查獲照片25幀附
    卷可稽（見偵字第4958號偵查卷第20至23、45至57頁），復
    有上開改造手槍、改造子彈扣案可資佐證。又查扣之改造手
    槍1枝、造子彈1顆，經送請內政部警政署刑事警察局鑑驗結
    果：送鑑改造手槍1 枝（槍枝管制編號：0000000000），認
    係改造手槍，由仿FN廠1910型半自動手槍製造之槍枝，換裝
    土造金屬槍管而成，擊發功能正常，可供擊發適用子彈使用
    ，認具殺傷力；且送鑑改造子彈1 顆，認係非制式子彈，由
    金屬彈殼組合直徑7.9mm 金屬彈頭而成，經實際試射，可擊
    發，認具殺傷力等情，有該局於96年8 月27日出具之刑鑑字
    第0960121 484號槍彈鑑驗書1份附卷可憑（見偵字4958號偵
    查卷第12至14頁）。是認被告上開自白內容應與事實相符，
    本案事證已臻明確，被告未經許可而持有具有殺傷力之槍、
    彈犯行，堪予認定，自應依法予以論科。
二、論罪科刑
（一）核被告所為，係犯槍砲彈藥刀械管制條例第8條第4項之未
      經許可持有可發射子彈具有殺傷力之改造手槍罪；同條例
      第12條第4項之未經許可持有子彈罪。
（二）起訴書雖記載被告持有火藥1 瓶、子彈半成品（起訴書記
      載為彈殼）2顆，另犯槍砲彈藥刀械管制條例第13條第4項
      之未經許可持有槍砲之主要組成零件罪嫌，惟經原審函請
      內政部警政署刑事警察局保安組鑑驗結果，認均非內政部
      86年11月24日台（86）內警字第8670683 號公告之主要組
      成零件，有內政部於97年2月25日以內授警字第097087024
      3 號函在卷可稽（見原審卷第30頁），嗣經公訴人當庭減
      縮此部分之罪嫌，附此敘明。
（三）被告同時持有上開改造手槍、改造子彈，係以一行為而觸
      犯上開未經許可持有可發射子彈具有殺傷力之改造手槍罪
      、未經許可持有子彈罪，為想像競合犯，應依刑法第55條
      之規定，從一重之未經許可持有可發射子彈具有殺傷力之
      改造手槍罪處斷。
（四）原審適用槍砲彈藥刀械管制條例第8 條第4項、第12條第4
      項，刑法第11條前段、第55條、第42條第3項、第38條第1
      項第1款，並審酌被告持有具有殺傷力之改造手槍1枝、具
      有殺傷力之子彈1 顆，對社會有潛在危險性，威脅社會秩
      序及人民之生命、身體安全，影響社會治安，犯罪所生危
      害不容輕忽，並審及被告為警查扣不具殺傷力之空氣槍 1
      枝、火藥1瓶、底火84顆、砂輪機1臺、研磨工具1 組、子
      彈半成品（起訴書記載為彈殼）2顆、小型砂輪機1組、彈
      簧3條、耐熱膠1瓶、針車油1瓶、手槍握把塑膠護片2片、
      電子式游標卡尺1支、小型倍力剪1支等物，已非一般家用
      工具，且工具量大、種類眾多，再佐以本案卷證資料，難
      認被告情堪憫恕情節，並審及被告犯罪手段、犯罪後坦承
      犯行等一切情狀，量處有期徒刑年貳月，併科罰金新台
      幣拾萬元，罰金如易服勞役，以新台幣壹仟元折算壹日。
三、原審諭知沒收部分
（一）扣案之改造手槍1 枝（槍枝管制編號：0000000000）係違
      禁物，應依刑法第38條第1項第1款之規定，併予宣告沒收
      。
（二）另扣案之改造子彈1 顆部分，業經鑑驗單位試射而不復存
      在，自不併予宣告沒收，併此敘明。
（三）至查扣之行動電話1 具、不具殺傷力之空氣槍1枝、火藥1
      瓶、底火84顆、砂輪機1臺、研磨工具1組、子彈半成品（
      起訴書記載為彈殼）2 顆、小型砂輪機1組、彈簧3條、耐
      熱膠1 瓶、針車油1瓶、手槍握把塑膠護片2片、電子式游
      標卡尺1支、小型倍力剪1支、螺絲起子2支、工具箱1箱、
      斧頭1 把等物，均與被告涉犯本案持有槍彈犯行無涉，自
      不併予宣告沒收。
四、經核原審認事用法均無不合，審酌刑法第57條各款情形後之
    量刑亦稱妥適，被告上訴求為減輕，核無理由，應予以駁回
    。
據上論斷，應依刑事訴訟法第368條，判決如主文。
本案經檢察官張秋雲到庭執行職務。
中    華    民    國    97    年    7     月    3    日
            刑事第十一庭  審判長法  官  張連財
                                法  官  林明俊
                                法  官  楊照男
以上正本證明與原本無異。
如不服本判決，應於收受送達後十日內向本院提出上訴書狀，其
未敘述上訴之理由者並得於提起上訴後十日內向本院補提理由書
（均須按他造當事人之人數附繕本）。
                                書記官  陳秋雄
中    華    民    國    97    年    7     月    3     日
附錄：本案論罪科刑法條全文
槍砲彈藥刀械管制條例第8條：
未經許可，製造、販賣或運輸鋼筆槍、瓦斯槍、麻醉槍、獵槍、
空氣槍或第4 條第1項第1款所定其他可發射金屬或子彈具有殺傷
力之各式槍砲者，處無期徒刑或5年以上有期徒刑，併科新臺幣1
千萬元以下罰金。
未經許可，轉讓、出租或出借前項所列槍枝者，處5 年以上有期
徒刑，併科新臺幣1千萬元以下罰金。
意圖供自己或他人犯罪之用，而犯前二項之罪者，處無期徒刑或
 7 年以上有期徒刑，併科新臺幣 1 千萬元以下罰金。
未經許可，持有、寄藏或意圖販賣而陳列第1項所列槍枝者，處3
年以上10年以下有期徒刑，併科新臺幣700萬元以下罰金。
第 1 項至第 3 項之未遂犯罰之。
槍砲彈藥刀械管制條例第12條：
未經許可，製造、販賣或運輸子彈者，處1年以上7年以下有期徒
刑，併科新台幣500萬元以下罰金。
未經許可，轉讓、出租或出借子彈者，處6月以上5年以下有期徒
刑，併科新台幣300萬元以下罰金。
意圖供自己或他人犯罪之用，而犯前二項之罪者，處3 年以上10
年以下有期徒刑，併科新台幣700萬元以下罰金。
未經許可，持有、寄藏或意圖販賣而陳列子彈者，處5 年以下有
期徒刑，併科新台幣300萬元以下罰金。
第1 項至第3 項之未遂犯罰之。


司法院資訊處製作；財團法人民間司法改革基金會備份。
